臺灣桃園地方法院刑事判決　　　　　　　　　　　　　九十三年度易字第九六一號
　　公　訴　人　台灣桃園地方法院檢察署檢察官
　　被　　　告　甲○○　男　三.
右列被告因毒品危害防制條例案件，經檢察官聲請簡易判決處刑（九十三年度毒偵字
第一九五八號、九十三年度毒偵字第二八九０號），本院認為不宜逕以簡易判決處刑
，而改依通常程序審理，判決如左：
    主    文
本件免訴。
    理    由
一、按檢察官聲請以簡易判決處刑之案件，法院認有刑事訴訟法第四百五十一條之一
    第四項但書第三款所定之法院於審理後，認應為無罪、免訴、不受理或管轄錯誤
    諭知之情形者，應適用通常程序審判之，此觀諸刑事訴訟法第四百五十二條之規
    定甚明，本案經檢察官聲請簡易判決處刑，本院認為有前述不宜以簡易判決處刑
    之情形，乃改行通常程序審理，合先敘明。
二、本件聲請簡易判決處刑意旨略以：被告甲○○前因施用第二級毒品安非他命案件
    ，經法院裁定送強制戒治期滿後，由台灣桃園地方法院檢察署檢察官於民國（下
    同）九十一年五月六日，以九十一年度戒偵字第二七九號為不起訴處分確定。詎
    仍不知悔改，復基於施用毒品之概括犯意，自九十三年四月三日晚間十時三十分
    回溯九十六小時內某時，及九十三年五月八日下午六時四十分回溯九十六小時內
    某時，在臺灣地區某不詳地點，連續施用第二級毒品安非他命，嗣分別於(一)九十
    三年四月三日下午五時三十分許，在新竹縣竹東鎮○○路五十七巷前查獲；(二)九
    十三年五月八日下午三時，為警持本院所核發之搜索票，在桃園縣桃園市○○○
    街二十九之三號四樓查獲，因認被告甲○○涉有違反毒品危害防制條例第十條第
    二項之施用第二級毒品罪嫌云云。
三、按同一案件曾經判決確定者，應諭知免訴之判決，並得不經言詞辯論為之，刑事
    訴訟法第三百零二條第一款、第三百零七條分別定有明文。又所謂案件曾經判決
    確定者，應為免訴之判決，係以同一案件已經法院為實體上之確定判決，該被告
    應否受刑事制裁，既因前次判決而確定，不能更為其他有罪或無罪之實體上裁判
    ，且此項原則關於實質上一罪或裁判上一罪，均有其適用，連續犯係裁判上之一
    罪，其一部分犯罪事實曾經判決確定者，其效力當然及於全部，故檢察官復將其
    他部分重行起訴，亦應諭知免訴之判決，最高法院四十九年台非字第二十號、六
    十年台非字第七七號判例足資參照。再按判決應宣示之，但不經言詞辯論之判決
    ，不在此限，刑事訴訟法第二百二十四條第一項定有明文；又裁判制作裁判書者
    ，除有特別規定外，應以判決正本送達於當事人、代理人、辯護人及其他受裁判
    之人，同法第二百二十七條第一項亦著有規定，是裁判宣示或送達於當事人、代
    理人、辯護人或其他受裁判之人時，始對外發生裁判之效力，如裁判未經宣示復
    未送達者，則對外尚不發生效力，自無拘束力可言，亦有最高法院八十二年度台
    非字第三一一號刑事判決要旨可供參照。從而刑事簡易案件之判決，既未經宣示
    ，該判決自應以正本送達於當事人時，始對外發生效力，則地方法院依簡易程序
    判決後，因未上訴而確定，其判決確定既判力對於時間效力之範圍，應以判決正
    本送達時為準。
四、經查，被告前基於施用第二級毒品安非他命之概括犯意，連續於九十二年十一月
    八日為警採尿回溯前九十六小時內某時許，及九十三年一月八日二十三時四十分
    許回溯前九十六小時內某時許，在台灣地區不詳地點，施用第二級毒品安非他命
    多次，而分別於九十二年十一月八日、九十三年一月八日為警查獲，該案件經臺
    灣桃園地方法院檢察署檢察官於九十三年二月二十四日以九十二年度毒偵字第三
    五二八號、九十三年毒偵字第五六四號聲請簡易判決處刑，經本院於九十三年四
    月十二日以九十三年度桃簡字第三六一號簡易判決諭知被告連續施用第二級毒品
    ，處有期徒刑五月，如易科罰金，以三百元折算一日，該案判決正本於九十三年
    四月二十九日送達予被告，因未獲會晤本人而寄存桃園縣政府警察局龜山派出所
    ，依刑事訴訟法第六十二條準用民事訴訟法第一百三十八條第二項規定，前開判
    決應於九十三年五月九日發生送達效力，檢察官則係於九十三年五月十七日始收
    受判決正本，因兩造均未上訴而告確定等情，有上開簡易判決書及送達證書影本
    、臺灣高等法院被告全國前案紀錄表附卷可稽，並經本院調閱本院九十三年桃簡
    字第三六一號卷宗核閱無訛，參照上開說明，本院九十三年桃簡字第三六一號案
    件之判決，既係依循簡易判決處刑程序，並未經言詞辯論或宣示，則該簡易判決
    確定既判力對於時間效力之範圍，自應以判決正本最先送達於當事人之時，即九
    十三年五月九日送達被告之時，為其判決確定既判力之時點。本案被告被訴施用
    第二級毒品安非他命犯行之犯罪時間為「九十三年四月三日晚間十時三十分回溯
    九十六小時內某時，及九十三年五月八日下午六時四十分回溯九十六小時內某時
    」，與上開確定判決所認定被告最後一次施用第二級毒品安非他命時間九十三年
    一月八回溯前九十六小時，相距不到三個月，衡以一般吸食安非他命之行為，除
    非有心戒除，否則毒癮一旦發作，必會不顧一切再行吸食之，顯見被告主觀並無
    中斷戒除之意思，而二者間客觀上時間緊接，犯罪方法雷同，所犯又同為毒品危
    害防制條例第十條第二項之施用第二級毒品罪之同一罪名，顯係基於概括犯意為
    之，為連續犯，係屬裁判上一罪，為法律上之同一案件。因之本件被告被訴施用
    第二級毒品安非他命之犯行，既係在前開確定判決（九十三年桃簡字第三六一號
    ）正本送達當事人前所為，自應屬前案確定判決既判力所及，揆諸前開規定及說
    明，爰不經言詞辯論，逕諭知免訴之判決。
五、據上論斷，應依刑事訴訟法第四百五十二條、第三百零二條第一款、第三百零七
    條，判決如主文。
中　　　華　　　民　　　國　　九十三　　年　　　九　　　月　　二十九　　日
                              臺灣桃園地方法院刑事第六庭
                                      審判長法  官  林孟宜
                                            法　官  錢建榮
                                            法  官  何俏美
右正本證明與原本無異。
如不服本判決，應於判決送達後十日內向本院提出上訴狀( 應附繕本 )，上訴於
臺灣高等法院。
                                            書記官  王泰元
中　　　華　　　民　　　國　　九十三　　年　　　九　　　月　　二十九　　日
